【裁判字號】    98,訴,606
【裁判日期】    980710
【裁判案由】    違反毒品危害防制條例
【裁判全文】
臺灣臺南地方法院刑事判決
公  訴  人  臺灣臺南地方法院檢察署檢察官
被      告  乙○○
                    現羈押於臺灣臺南看守所
指定辯護人  甲○○  本院公設辯護人
被      告  林明宏
上列被告因違反毒品危害防制條例等案件，經檢察官提起公訴（
98年度偵字第1679號）及追加起訴（98年度偵字第5374、營偵字
第648、649號），本院併案審理，判決如下：
    主  文
乙○○販賣第一級毒品，共參拾伍罪，均累犯，各處無期徒刑，
均褫奪公權終身，各次販賣第一級毒品所得如附表一所示之金額
均沒收，如全部或一部不能沒收時，以其財產抵償之；又販賣第
二級毒品，共伍罪，各處有期徒刑柒年貳月，各次販賣第二級毒
品所得如附表二所示之金額均沒收，如全部或一部不能沒收時，
以其財產抵償之，均褫奪公權參年；又依法拘禁之人脫逃，累犯
，處有期徒刑陸月。應執行無期徒刑，褫奪公權終身，販賣第一
級毒品所得合計新臺幣貳萬仟佰玖拾元與販賣第二級毒品所
得合計新臺幣柒仟伍佰元均沒收，如全部或一部不能沒收時，以
其財產抵償之。
林明宏便利依法拘禁之人脫逃，處有期徒刑陸月，如易科罰金，
以新臺幣壹仟元折算壹日。
   事  實
一、乙○○前因違反麻醉藥品管理條例案件，經臺灣高等法院臺
    南分院以87年度上訴字第1647號判處有期徒刑5年2月確定，
    於民國91年1月23日縮短刑期假釋出監，所餘刑期付保護管
    束，於93年6月19日保護管束期滿，未經撤銷假釋，其未執
    行之刑以已執行論而執行完畢。詎乙○○明知海洛因、安非
    他命分別係毒品危害防制條例所明定之第一、二級毒品，不
    得販賣，猶基於販賣第一、二級毒品海洛因、安非他命牟利
    之犯意，先於不詳時、點向葉耿田等販毒集團（另案偵辦中
    ）販入海洛因、安非他命後，再以門號0000-000000號或000
    0000000號等行動電話作為聯絡販毒工具，而於附表一、二
    所示時間、地點，以附表一、二所示之方式、價錢，分別販
    賣海洛因、安非他命予徐志雄、黃琮暉、金倍瑲、吳明志、
    黃士豪、林明宏、謝嘉勝、張曉雯、莊燈生、趙耀明、洪進
    金、陳秀蘭等人牟利，其販賣之時間、地點、價錢、次數均
    詳如附表一、二所示。嗣經警循線報請檢察官向本院聲請通
    訊監察後，始查悉上情。
二、嗣於98年1月19日12時許，經警持檢察官核發之拘票，在臺
    南市○區○○路103號前拘提乙○○至台南縣警察局歸仁分
    局予以拘禁，因當時乙○○身旁尚攜有二名年幼之子女無人
    照料，故乃由乙○○聯繫楊麗娟，並由楊麗娟委請林明宏駕
    車至台南縣警察局歸仁分局搭載該二名小孩。嗣於同日18時
    許，在歸仁分局前，乙○○竟於警員戒護之下，趁交付小孩
    予楊麗娟、林明宏之際，基於脫逃之故意，掙脫看守員警，
    快速逃入林明宏所駕駛之車號C9-0289號自小客車內，並向
    林明宏說「快跑」，而林明宏亦基於便利乙○○脫逃之故意
    ，快速駕車離去，致使現場員警追趕不及，而使乙○○脫逃
    成功。嗣經歸仁分局全力追緝，復於同年月22日20時50分在
    台南縣將軍鄉長榮村178號將乙○○逮捕歸案。
三、案經臺南縣警察局學甲、歸仁分局報告臺灣臺南地方法院檢
    察署檢察官偵查起訴及追加起訴。
    理    由
壹、程序部分：
一、按被告以外之人於審判外之言詞或書面陳述，除法律有規定
    者外，不得作為證據；又被告以外之人於審判外之陳述，雖
    不符合同法第一百五十九條之一至第一百五十九條之四之規
    定，但經當事人於審判程序同意作為證據，法院審酌該言詞
    陳述或書面陳述作成時之情況，認為適當者，亦得為證據。
    當事人、代理人或辯護人於法院調查證據時，知有第一百五
    十九條第一項不得為證據之情形，而未於言詞辯論終結前聲
    明異議者，視為有前項之同意，刑事訴訟法第一百五十九條
    第一項及第一百五十九條之五分別定有明文。查本件證人之
    供述或非供述證據，均未經被告及辯護人於本案言詞辯論終
    結前爭執其證據能力，本院審酌前開證據之作成，並無不當
    或顯不可信之情況，依首揭法條規定，均有證據能力，先此
    敘明。
二、被告林明宏就其被訴部分於準備程序為有罪之表示，而經本
    院合議庭依刑事訴訟法第273條之1第1項裁定以簡式審判程
    序加以審理，依刑事訴訟法第273條之2、第159條第2項之規
    定，不適用傳聞法則有關限制證據能力之相關規定；並得依
    同法第310條之2準用第454條之規定製作略式判決書（僅記
    載「證據名稱」），亦先敘明。
貳、實體部分：
一、訊據被告乙○○對於上開時、地販賣海洛因及安非他命給徐
    志雄、黃琮暉、金倍瑲、吳明志、黃士豪、林明宏、謝嘉勝
    、張曉雯、莊燈生、趙耀明、洪進金、陳秀蘭等12人牟利等
    情（販賣之時間、地點、價錢、次數均詳如附表所示），均
    自白不諱（見本院98年度訴字第381號審理卷98年4月20日準
    備程序筆錄第3頁、98年6月26日審判筆錄第3頁），核與證
    人徐志雄、黃琮暉、金倍瑲、吳明志、黃士豪、林明宏、謝
    嘉勝、張曉雯、莊燈生、趙耀明、洪進金、陳秀蘭、陳飛山
    、莊榮吉與黃東河等人，於警詢時或偵查中結證證述之情節
    相符，且有上開門號0000000000號行動電話之通
    訊監察譯文附卷及0000000000號行動電話之通訊
    監察譯文及錄音帶等在卷足資佐證。是以，本件被告乙○○
    之自白既有上揭佐證，足認被告乙○○前開自白與事實相符
    而可採信，本件事證明確，被告乙○○多次販賣海洛因、安
    非他命之犯行，堪以認定，應予依法論科。
二、被告乙○○上開脫逃與被告林明宏便利脫逃之犯行，迭據被
    告乙○○與林明宏於偵查（見臺灣臺南地方法院檢察署98年
    度偵字第1679號偵查卷14─20頁）與審理中（見本院98年度
    訴字第381號審理卷98年4月20日準備程序筆錄第3頁）自白
    不諱，核其二人供述之情節相符，且經在場證人莊榮吉與黃
    東河等二人在偵查中結證明確，其等之自白自屬可採信，罪
    證明確，犯行可以認定。
三、
  (一)核被告乙○○關於如附表一所示之犯行，均係犯毒品危害防
    制條例第四條第一項之販賣第一級毒品罪；又關於如附表二
    所示之犯行，均係犯同條例第四條第二項之販賣第二級毒品
    罪；另趁交付小孩時脫逃之行為，係犯刑法第一百六十一條
    第一項之脫逃罪。被告林明宏係犯刑法一百六十二條第一項
    之便利脫逃罪。被告乙○○各該販賣前、後持有第一級、第
    二級毒品之低度行為，應為其販賣之高度行為所吸收，不另
    論罪。另現行刑法基於刑罰公平原則之考量，杜絕僥倖之犯
    罪心理，並避免易致鼓勵犯罪之誤解，已刪除連續犯之規定
    ；刑法第五十六條修正後之多次販賣毒品之犯行，除符合接
    續犯之要件外，應一罪一罰，有最高法院九十六年度第九次
    刑庭決議可參；又所謂「集合犯」，係指立法者所制定之犯
    罪構成要件中，本即預定有數個同種類行為而反覆實行之犯
    罪而言，是將各自實現犯罪構成要件之多數行為，解釋為集
    合犯，而論以一罪，因之對於集合犯，必須從嚴解釋，以符
    合立法者之意向（最高法院九十六年度臺上字第三五三一號
    判決意旨參照）；故是否構成集合犯之判斷，客觀上應斟酌
    法律規範之本來意涵、實現該犯罪目的之必要手段、社會生
    活經驗中該犯罪必然反覆實行之常態及社會通念等；主觀上
    則視其反覆實施之行為是否出於行為人之單一犯意，並秉持
    刑罰公平原則，加以判斷之。稽以行為人販賣毒品之原因，
    不一而足，其多次販賣毒品之行為，未必皆出於行為人之一
    個犯意決定；且觀諸毒品危害防制條例第四條第一項、第二
    項販賣毒品罪之構成要件文義，實無從憑以認定立法者本即
    預定該犯罪之本質，必有數個同種類行為而反覆實行之集合
    犯行，故販賣毒品罪，難認係集合犯；被告乙○○所為如附
    表一、二所示各次犯行與脫逃之犯行，時間不同，犯意各別
    ，應分論併罰。
  (二)其次，被告乙○○行為後，毒品危害防制條例業於98年5月2
    0日公布修正，並於98年5月22日施行，而依修正後之毒品危
    害防制條例第4條第1項、第2項之規定，販賣第一級毒品、
    販賣第二級毒品罪，就得併科罰金部分，由原本新台幣一千
    萬元、新台幣七百萬元以下之罰金，分別提高至新台幣二千
    萬元、一千萬元以下之罰金，其餘法定刑度雖未改變，但上
    述罰金刑度之變更，已影響行為人刑罰之法律效果，自屬法
    律有變更。又上述修正後之毒品危害防制條例第4條第1項、
    第2項規定，其刑度較修正前為重，已如前述，故依刑法第2
    條第1項規定，綜合比較毒品危害防制條例新、舊法結果，
    自以適用被告行為時法律即舊法，較有利於被告。又新修正
    毒品危害防制條例第17條第2項雖增列犯第四條至第八條之
    罪，於偵查中及審判中均自白者，減輕其刑規定。但查被告
    乙○○於本件偵查中並未就附表一編號1至13號之販賣第一
    級毒品海洛因之犯行與附表二編號5之販賣第二級毒品安非
    他命之犯行（即原起訴部分）自白犯罪，故此部分並不符合
    上述新法所減輕其刑規定；其餘部分（追加起訴部分），則
    應依此新法減輕其刑。查被告乙○○前因違反麻醉藥品管理
    條例案件，經臺灣高等法院臺南分院以87年度上訴字第1647
    號判處有期徒刑5年2月確定，於民國91年1月23日縮短刑期
    假釋出監，所餘刑期付保護管束，甫於93年6月19日保護管
    束期滿，未經撤銷假釋，其未執行之刑以已執行論而執行完
    畢，有臺灣高等法院被告前案紀錄表及臺灣臺南地方法院檢
    察署刑案資料查註紀錄表各一件在卷可稽，其於五年之內故
    意再犯本件各罪，為累犯，本應依累犯之規定加重其刑，但
    因販賣第一級毒品罪之最重本刑為死刑、無期徒刑，販賣第
    二級毒品之最重本刑為無期徒刑，均無從加重，僅就販賣第
    二級毒品罪法定刑有期徒刑、併科罰金及脫逃罪部分，依累
    犯之規定加重其刑。
  (三)
    1.爰審酌被告乙○○，素行不良，且警察逮捕後，調查中趁
      機脫逃，初無悔悟之心，至審理之準備程序中，始坦承認
      錯而有悔意，被告乙○○各該販賣毒品之價格、數量、所
      得雖非大宗，但販賣毒品戕害他人健康，足使購買施用者
      導致精神障礙、性格異常，甚至造成生命危險之生理成癮
      性及心理依賴性，危害社會治安，惡性非輕，且被告不思
      以正當途徑合法掙取金錢，圖以販賣毒品牟利，將現代化
      原應滋生於都市之藥物濫用類型之毒品犯罪，引進流竄於
      鄉村地區，危害鄉間之純樸生活，其惡性實難憫恕，犯罪
      動機不良，仍應從重量刑，乃量處如主文所示之宣告刑，
      並定其應執行之刑，以示懲儆。被告乙○○宣告有多數無
      期徒刑，僅執行其一；宣告刑中分別有無期徒刑、有期徒
      刑，僅執行最重之無期徒刑，不執行他刑，但從刑不在此
      限。宣告被告乙○○無期徒刑部分，並依法宣告褫奪公權
      終身；有期徒刑部分認依本案之犯罪性質，亦有褫奪公權
      之必要，亦依法宣告之，並僅就最長期間執行之。查被告
      乙○○販賣第一級毒品所得共計二萬三千三百九十元與第
      二級毒品所得七千五百元（詳如附表所示），雖未據扣案
      ，但係被告乙○○販毒之所得，為被告乙○○所有，應依
      毒品危害防制條例第十九條第一項宣告沒收，如全部或一
      部不能沒收時，以其財產抵償之。被告乙○○有宣告多數
      沒收之情形，一併執行之。末按犯第四條至第九條之罪者
      ，其供犯罪所用或因犯罪所得之財物，均沒收之，如全部
      或一部不能沒收時，追徵其價額或以其財產抵償之，毒品
      危害防制條例第十九條第一項定有明文，惟仍須以該物屬
      於犯人者為限，始得沒收之（最高法院九十三年度臺上字
      第五三三六號判決參照）。查本件另供販毒用之行動電話
      二支（含ＳＩＭ卡0000000000號、0000000000號各一張）
      ，雖係被告乙○○持以販賣如附表一、二所示毒品所用之
      聯絡工具，但0000000000號行動電話，係被告乙○○之妹
      妹曾麗卿申請所有，0000000000號行動電話，係證人黃琮
      暉申請而所有等情，業據被告乙○○於警詢時供明，並有
      行動電話申請之基本資料影本附於警卷足憑，尚查無證據
      證明係被告乙○○所有，尚不宜依毒品危害防制條例第十
      九條第一項之規定宣告沒收之，併此敘明。
    2.另審酌被告林明宏於偵審中承認犯行，尚知認錯悔悟，近
      五年內尚無犯罪之不良素行、一時受被告乙○○之唆使而
      犯此罪，其智識程度及生活情況等一切情狀，量處如主文
      所示之刑，並諭知如易科罰金之折算標準，以示儆懲。
據上論斷，應依刑事訴訟法第299條第1項、第273條之1第1項，
修正前毒品危害防制條例第4條第1項、第4條第2項、第19條第1
項，修正後毒品危害防制條例第17條第2項，刑法第2條第1項、
第11條、第37條第1項、第2項、第41條第1項前段、第47條第1項
、第51條第3款、第4款、第8款、第9款，刑法施行法第1條之1，
判決如主文。
本案經檢察官丙○○到庭執行職務。
中    華    民    國    98    年    7    月    10    日
                刑事第二庭 審判長法  官  蘇義洲
                                 法  官  黃瑪玲
                                 法  官  朱中和
上正本證明與原本無異。
如不服本判決應於收受本判決後十日內向本院提出上訴書狀，並
應敘述具體理由。如未敘述上訴理由者，應於上訴期間屆滿後二
十日內向本院補提理由書狀（均須按他造當事人之人數附繕本）
「切勿逕送上級法院」。
                                 書記官  黃秋萍
中    華    民    國    98    年    7    月    13    日
附錄本件論罪科刑法條：
修正前毒品危害防制條例第四條第一項、第二項：
製造、運輸、販賣第一級毒品者，處死刑或無期徒刑；處無期徒
刑者，得併科新臺幣一千萬元以下罰金。
製造、運輸、販賣第二級毒品者，處無期徒刑或七年以上有期徒
刑，得併科新臺幣七百萬元以下罰金。
中華民國刑法第161條
依法逮捕、拘禁之人脫逃者，處1年以下有期徒刑。
損壞拘禁處所械具或以強暴脅迫犯前項之罪者，處5年以下有期
徒刑。
聚眾以強暴脅迫犯第1項之罪者，在場助勢之人，處3年以上10年
以下有期徒刑。
首謀及下手實施強暴脅迫者， 處5年以上有期徒刑。
前三項之未遂犯，罰之。
中華民國刑法第162條
縱放依法逮捕拘禁之人或便利其脫逃者，處3年以下有期徒刑。
損壞拘禁處所械具或以強暴脅迫犯前項之罪者，處6月以上5年以
下有期徒刑。
聚眾以強暴脅迫犯第1項之罪者，在場助勢之人，處5年以上12年
以下有期徒刑；首謀及下手實施強暴脅迫者，處無期徒刑或7年
以上有期徒刑。
前三項之未遂犯罰之。
配偶、五親等內之血親或三親等內之姻親，犯第1項之便利脫逃
罪者，得減輕其刑。
附表：
┌────────────────────────────────────┐
│附表一（海洛因）                                                        │
├──┬────────┬────────┬────┬──────────┤
│編號│交易時間        │交易地點        │買毒者  │交易價格 (新臺幣)   │
├──┼────────┼────────┼────┼──────────┤
│1   │97年8月4日      │不詳            │黃琮暉  │500元               │
├──┼────────┼────────┼────┼──────────┤
│2   │97年8月9日      │不詳            │黃琮暉  │500元               │
├──┼────────┼────────┼────┼──────────┤
│3   │97年9月3日      │將軍國中附近    │黃士豪  │500元               │
├──┼────────┼────────┼────┼──────────┤
│4   │97年9月5日      │將軍鄉某工廠附近│吳明志  │500元               │
├──┼────────┼────────┼────┼──────────┤
│5   │97年9月7日      │同上            │吳明志  │500元               │
├──┼────────┼────────┼────┼──────────┤
│6   │97年9月8日      │同上            │吳明志  │500元               │
├──┼────────┼────────┼────┼──────────┤
│7   │97年9月9日      │同上            │吳明志  │500元               │
├──┼────────┼────────┼────┼──────────┤
│8   │97年9月11日     │同上            │吳明志  │500元               │
├──┼────────┼────────┼────┼──────────┤
│9   │97年9月13日     │將軍國中附近    │黃士豪  │500元               │
├──┼────────┼────────┼────┼──────────┤
│10  │97年9月24日     │將軍鄉某工廠附近│吳明志  │500元               │
├──┼────────┼────────┼────┼──────────┤
│11  │97年9月27日     │學甲國中附近    │金倍瑲  │500元               │
├──┼────────┼────────┼────┼──────────┤
│12  │97年10月7日     │同上            │金倍瑲  │500元               │
├──┼────────┼────────┼────┼──────────┤
│13  │97年10月12日    │將軍國中附近    │黃士豪  │500元               │
├──┼────────┼────────┼────┼──────────┤
│14  │97年12月31日21時│臺南縣將軍鄉三吉│陳秀蘭  │乙○○以1000元之價格│
│    │許              │村51號附近之路旁│        │，販售海洛因1小包   │
├──┼────────┼────────┼────┼──────────┤
│15  │98年1月1日8時許 │臺南縣學甲鎮學甲│趙耀明  │乙○○以500元之價格 │
│    │                │寮工廠旁之堤防  │        │，販售海洛因1小包。 │
├──┼────────┼────────┼────┼──────────┤
│16  │98年1月1日8-9時 │臺南縣將軍鄉長榮│張曉雯  │乙○○以2000元之價格│
│    │                │村212號之1      │        │（張曉雯以手機1支抵 │
│    │                │                │        │充價金），販售海洛因│
│    │                │                │        │1小包               │
├──┼────────┼────────┼────┼──────────┤
│17  │98年1月1日12時許│臺南縣將軍鄉三吉│陳秀蘭  │乙○○以1000元之價格│
│    │                │村51號附近之路旁│        │，販售海洛因2小包   │
├──┼────────┼────────┼────┼──────────┤
│18  │98年1月1日16時許│臺南縣將軍鄉將軍│洪進金  │乙○○以400元之價格 │
│    │                │國中側門        │        │，販售海洛因1小包   │
├──┼────────┼────────┼────┼──────────┤
│19  │98年1月1日17時許│臺南縣將軍鄉三吉│陳秀蘭  │乙○○以1000元之價格│
│    │                │村51號附近之路旁│        │，販售海洛因1小包   │
├──┴────────┴────────┴────┴──────────┤
│20  │98年1月1日18時許│臺南縣將軍鄉三吉│謝嘉勝  │乙○○以500元之價格 │
│    │                │村51號          │        │，販售海洛因1小包   │
├──┼────────┼────────┼────┼──────────┤
│21  │98年1月2日16時許│臺南縣將軍鄉源頭│洪進金  │乙○○以300元之價格 │
│    │                │45號洪進金住處附│        │，販售海洛因1小包   │
│    │                │近              │        │                    │
├──┼────────┼────────┼────┼──────────┤
│22  │98年1月2日20時許│臺南縣將軍鄉三吉│陳秀蘭  │乙○○以500元之價格 │
│    │                │村51號附近之路旁│        │，販售海洛因1小包   │
├──┼────────┼────────┼────┼──────────┤
│23  │98年1月2日22時許│臺南縣將軍鄉漚汪│莊燈生  │乙○○以2000元之價格│
│    │                │廟旁之7-11便利超│        │，販售海洛因及安非他│
│    │                │商前            │        │命各1小包（各一千元 │
│    │                │                │        │；僅就販賣海洛因部分│
│    │                │                │        │論處。另販賣）      │
├──┼────────┼────────┼────┼──────────┤
│24  │98年1月4日10時許│臺南縣學甲鎮華宗│趙耀明  │乙○○以1000元之價格│
│    │                │橋旁之小廟前    │        │，販售海洛因1小包   │
├──┼────────┼────────┼────┼──────────┤
│25  │98年1月4日10時許│臺南縣將軍鄉三吉│陳秀蘭  │乙○○以500元之價格 │
│    │                │村51號附近之路旁│        │，販售海洛因1小包   │
├──┼────────┼────────┼────┼──────────┤
│26  │98年1月4日16時許│臺南縣將軍鄉長榮│張曉雯  │乙○○以3000元之價格│
│    │                │村212號之1      │        │（張曉雯以V8乙台抵充│
│    │                │                │        │現金），販售海洛因共│
│    │                │                │        │3小包               │
├──┼────────┼────────┼────┼──────────┤
│27  │98年1月4日18時許│臺南縣將軍鄉三吉│陳秀蘭  │乙○○以500元之價格 │
│    │                │村51號附近之路旁│        │，販售海洛因1小包   │
├──┼────────┼────────┼────┼──────────┤
│28  │98年1月6日9時許 │臺南縣將軍鄉三吉│黃琮暉  │乙○○以200元之價格 │
│    │                │村51號          │        │，販售海洛因1小包   │
├──┼────────┼────────┼────┼──────────┤
│29  │98年1月9日8時許 │臺南縣學甲鎮宅港│謝嘉勝  │乙○○以500元之價格 │
│    │                │橋附近之路旁    │        │，販售海洛因1小包   │
├──┼────────┼────────┼────┼──────────┤
│30  │98年1月11 日18時│臺南縣將軍鄉三吉│謝嘉勝  │乙○○以400元之價格 │
│    │許              │村51號          │        │，販售海洛因1小包   │
├──┼────────┼────────┼────┼──────────┤
│31  │98年1月12 日14時│臺南縣將軍鄉三吉│謝嘉勝  │乙○○以300元之價格 │
│    │許              │村51號          │        │，販售海洛因1小包   │
├──┼────────┼────────┼────┼──────────┤
│32  │98年1月13 日8時 │臺南縣西港鄉莊燈│莊燈生  │乙○○以1000元之價格│
│    │許              │生住處附近之田地│        │，販售海洛因1小包   │
│    │                │前              │        │                    │
├──┼────────┼────────┼────┼──────────┤
│33  │98年1月13 日9時 │臺南縣將軍鄉三吉│謝嘉勝  │乙○○以500元之價格 │
│    │許              │村51號          │        │，販售海洛因1小包   │
├──┼────────┼────────┼────┼──────────┤
│34  │98年1月13 日20時│臺南縣將軍鄉三吉│黃琮暉  │乙○○以550元之價格 │
│    │許              │村51號          │        │（含香菸1條及現金100│
│    │                │                │        │元），販售海洛因1小 │
│    │                │                │        │包                  │
├──┼────────┼────────┼────┼──────────┤
│35  │98年1月15 日12時│臺南縣將軍鄉三吉│黃琮暉  │乙○○以240元之價格 │
│    │許              │村51號          │        │，販售海洛因1小包   │
└──┴────────┴────────┴────┴──────────┘
┌────────────────────────────────────┐
│附表二（安非他命）                                                      │
├──┬────────┬────────┬────┬──────────┤
│編號│交易時間        │交易地點        │買毒者  │交易價格 (新臺幣)   │
├──┼────────┼────────┼────┼──────────┤
│1   │97年8月8日      │學甲國中附近    │徐志雄  │乙○○以2000元之價格│
│    │                │                │        │，販售安非他命1小包 │
├──┼────────┼────────┼────┼──────────┤
│2   │97 8月11日      │同上            │徐志雄  │乙○○以2000元之價格│
│    │                │                │        │，販售安非他命1小包 │
├──┼────────┼────────┼────┼──────────┤
│3   │97年8月14日     │同上            │徐志雄  │乙○○以2000元之價格│
│    │                │                │        │，販售安非他命1小包 │
├──┼────────┼────────┼────┼──────────┤
│4   │98年1月2日22時許│臺南縣將軍鄉漚汪│莊燈生  │乙○○以2000元之價格│
│    │                │廟旁之7-11便利超│        │，販售海洛因及安非他│
│    │                │商前            │        │命各1小包（各一千元 │
│    │                │                │        │；僅就販賣安非他命部│
│    │                │                │        │分論處）            │
├──┼────────┼────────┼────┼──────────┤
│5   │98年1月15日     │將軍鄉          │林明宏  │乙○○以500元之價格 │
│    │                │                │        │，販售安非他命1小包 │
│    │                │                │        │（抵用車資）        │
├──┴────────┴────────┴────┴──────────┘


司法院資訊處製作；財團法人民間司法改革基金會備份。
